【裁判字號】    98,易,304
【裁判日期】    980323
【裁判案由】    背信
【裁判全文】
臺灣臺北地方法院刑事判決               98年度易字第304號
公  訴  人  臺灣臺北地方法院檢察署檢察官
被      告  甲○○
上列被告因背信案件，經檢察官聲請簡易判決處刑（97年度偵字
第17594 號），本院認不宜簡易判決處刑，改依通常程序審理，
嗣因被告於準備程序中就被訴事實為有罪之陳述，經本院告知簡
式審判程序意旨，並聽取公訴人及被告之意見後，本院合議庭裁
定由受命法官獨任依簡式審判程序審理，判決如下：
    主  文
甲○○為他人處理事務，意圖為自己不法之利益，而為違背其任
務之行為，致生損害於本人之利益，累犯，處有期徒刑肆月，如
易科罰金，以新臺幣壹仟元折算壹日。
    事  實
一、甲○○於民國88年間因賭博案件，經本院以88年度北簡字第
    2230號判決判處有期徒刑3 月確定，於92年2 月25日易科罰
    金執行完畢。詎仍不知謹慎，原任職網路地產王股份有限公
    司（下稱網路地產王公司，址設臺北市○○區○○路111 號
    3 樓），於96年11月1 日起至97年5 月21日止擔任業務主任
    ，負責招攬客戶向網路地產王公司定作網路建置房屋銷售之
    廣告及行銷，並代表網路地產王公司與客戶訂定承攬契約，
    係受網路地產王公司委託處理事務之人。甲○○明知其以網
    路地產王公司名義招攬之客戶合約應據實繳回公司，竟意圖
    為自己不法之利益，於97年4 月至5 月間，代表網路地產王
    公司向浤辰廣告有限公司（下稱浤辰廣告公司，設桃園縣八
    德市○○○街51號1 樓）及禾暘廣告股份有限公司（下稱禾
    暘廣告公司，設臺北市○○區○○街7 號5 樓之2） 承攬網
    路建置房屋廣告行銷契約後，擅自將上開2 家公司金額分別
    為新臺幣（下同）160,000 元、120,000 元之契約，均拆分
    為如附表所示之網站行銷及網站製作2 個契約，該2 家公司
    之網站行銷契約於97年5 月9 日交回給網路地產王公司，網
    站製作契約則一併另行委由不知情之陳冠燕（由檢察官另為
    不起訴處分）以每個合約6,000 元之代價轉包給不知情之謝
    雨良製作，以賺取每件中間差價54,000元，合計共108,000
    元之不法利益，致生損害於網路地產王公司，嗣因網路地產
    王公司與浤辰廣告公司、禾暘廣告公司聯繫，始悉上情，惟
    浤辰廣告公司、禾暘廣告公司亦因此而終止上開承攬契約。
二、案經網路地產王公司訴由臺灣臺北地方法院檢察署檢察官偵
    查起訴。
    理  由
一、按本件被告甲○○所犯係死刑、無期徒刑、最輕本刑為3 年
    以上有期徒刑以外之罪，其於準備程序就前揭被訴事實為有
    罪之陳述，經受命法官告知簡式審判程序之旨，並聽取其與
    公訴人之意見後，本院認無不得或不宜改依簡式審判程序進
    行之處，爰依刑事訴訟法第273 條之1 第1 項、第284 條之
    1 ，裁定本件由受命法官獨任進行簡式審判程序，合先敘明
    。
二、訊據被告對於上開犯罪事實坦承不諱，且經證人謝雨良、陳
    冠燕、告訴人之員工鄭特滽、浤辰廣告公司員工江仁豪、禾
    暘廣告公司員工張兆龍於檢察事務官前證述明確，並有浤辰
    廣告公司為定作人之網路地產王專案行銷服務委刊合約書、
    報價單、陳冠燕於97年5 月13日17時9 分、同日17時14分、
    97 年5月14日11時51分、97年5 月19日12時5 分、同日12時
    36分向浤辰廣告公司、禾暘廣告公司寄發之電子郵件、網路
    地產王雇用被告之職員聘僱契約書各1 份、禾暘廣告公司為
    委託人之網路地產王專案行銷服務委刊合約書2 張在卷可稽
    ，被告上揭出於任意性之自白與事實相符，應堪採為被告有
    罪之證據。另查被告明知其擔任告訴人之業務主任，本應為
    告訴人謀求最大利益，竟擅自將向浤辰廣告公司、禾暘廣告
    公司承攬之契約私下轉包，其未維護告訴人之利益，違反受
    任人誠信處理受託事務之義務，主觀上具有圖利自己之意圖
    ，客觀上有違背任務之行為，所為實已損害告訴人之利益，
    其背信犯行應屬既遂。本件事證明確，被告所為背信犯行堪
    以認定，應予依法論科。
三、核被告所為，係犯刑法第342 條第1 項背信罪。被告既將以
    告訴人名義招攬客戶所委託之案件拆分，私自轉包給他人以
    賺取差價，已屬背信既遂，前已敘明，公訴人認被告所為係
    犯背信未遂罪，尚有未洽。被告前於88年間因賭博案件，經
    本院以88年度北簡字第2230號判決判處有期徒刑3 月確定，
    於92年2 月25日易科罰金執行完畢，有臺灣高等法院被告前
    案紀錄表1 份在卷可查，其受有期徒刑執行完畢後，5 年以
    內故意再犯本件有期徒刑以上之罪，為累犯，應依法加重其
    刑。爰審酌被告擔任告訴人之業務主任，本應為告訴人謀求
    最大利益，竟為圖個人不法利益，違背告訴人之付託致損害
    告訴人之利益，且迄今尚未與告訴人和解，行為實有可議之
    處，惟念其犯後尚能坦承犯行，態度尚可等一切情狀，量處
    如主文所示之刑，並諭知易科罰金之折算標準，以資懲儆。
據上論斷，應依刑事訴訟法第452 條、第273 條之1 第1 項、第
284 條之1 ，第299 條第1 項前段，刑法第342 條第1 項、第47
條第1 項、第41條第1 項前段，刑法施行法第1 條之1 ，判決如
主文。
本案經檢察官蔡彥守到庭執行職務。
中    華    民    國    98    年    3     月    23    日
                  刑事第十八庭  法  官  林芳華
以上正本證明與原本無異。
如不服本判決應於收受送達後10日內向本院提出上訴書狀，並應
敘述具體理由；其未敘述上訴理由者，應於上訴期間屆滿後20日
內向本院補提理由書（均須按他造當事人之人數附繕）「切勿逕
送上級法院」。
                                書記官  林鈴芬
中    華    民    國    98    年    3     月    23    日
附錄本案論罪科刑法條
刑法第342條
為他人處理事務，意圖為自己或第三人不法之利益，或損害本人
之利益，而為違背其任務之行為，致生損害於本人之財產或其他
利益者，處5 年以下有期徒刑、拘役或科或併科1,000 元以下罰
金。前項之未遂犯罰之。
附表
┌──┬──┬────────────┬─────────┐
│序號│業主│契約項目及金額（新臺幣）│繳回公司或私自外包│
├──┼──┼────────────┼─────────┤
│ 1  │浤辰│網站行銷100,000元       │繳回公司          │
│    │公司├────────────┼─────────┤
│    │    │網站製作60,000元        │私自外包          │
├──┼──┼────────────┼─────────┤
│ 2  │禾暘│網站行銷65,000元        │繳回公司          │
│    │公司├────────────┼─────────┤
│    │    │網站製作60,000元        │私自外包          │
└──┴──┴────────────┴─────────┘


司法院資訊處製作；財團法人民間司法改革基金會備份。
